臺灣臺中地方法院刑事判決　　　　　　　　　　　　九十二年度訴字第一一二三號
　　公　訴　人　臺灣臺中地方法院檢察署檢察官
　　被　　　告　丙○○
　　選任辯護人　林豐順律師
　　　　　　　　林益堂律師
右列被告因違反毒品危害防制條例案件，經檢察官提起公訴（九十二年度偵字第六七
○八號），本院判決如左：
    主  文
丙○○共同轉讓第三級毒品，處有期徒刑陸月，併科罰金新臺幣拾萬元，有期徒刑如
易科罰金，罰金如易服勞役，均以參佰元折算壹日。
    事  實
一、丙○○明知Ｋ他命屬於政府公告列管之第三級毒品，不得擅自轉讓，竟仍於民國
    九十二年三月二十三日凌晨三時二十分許，在臺中市○○路一○五號一六樓「滾
    石ＰＵＢ」，因受綽號「阿偉」不詳姓名年籍之成年男子委託，遂與「阿偉」共
    同基於轉讓Ｋ他命之犯意聯絡，先由「阿偉」在該址門口置物櫃處，將其所有、
    業已同意以新臺幣（下同）二百元代價（價金已由「阿偉」事先收取）轉讓予戊○○之Ｋ他命一顆（淨重：零點二六公克）交予丙○○，再由丙○○持該顆Ｋ他
    命走向電梯，問明戊○○之身分，與戊○○一同進入電梯後，將該顆Ｋ他命交予
    戊○○，而共同非法轉讓第三級毒品。適為在場執行勤務之便衣警員發現，當場
    逮捕丙○○、戊○○二人，並在戊○○手上扣得前開Ｋ他命一顆。
二、案經臺中市警察局第一分局報告臺灣臺中地方法院檢察署檢察官偵查起訴。
    理  由
一、訊據被告丙○○矢口否認有何與「阿偉」共同轉讓Ｋ他命之犯行，辯稱：當天伊
    是與朋友甲○○、乙○○一起去「滾石ＰＵＢ」，在ＰＵＢ裡面，有一名自稱「
    阿偉」的男子主動過來與伊聊天，並請伊喝飲料，伊喝完後覺得身體不舒服，所
    以就跟朋友說要先離開，伊經過門口置物櫃的時候，「阿偉」拜託伊幫忙拿東西
    到電梯裡面交給別人，起先伊不肯，後來是因為「阿偉」口氣越來越兇，並抓住
    伊左手，把東西塞到伊手上，加上伊急著離開，所以答應幫忙轉交，伊不知道「
    阿偉」交給伊的東西是Ｋ他命云云。
二、經查：
  (一)扣案疑似Ｋ他命之藥丸一顆（淨重：零點二六公克），經送鑑定結果，檢出第三
    級毒品Ｋ他命成分，有內政部警政署刑事警察局九十二年五月九日刑鑑字第○九
    二○○七七三八七號鑑驗通知書在卷可稽（見本院卷第一七頁），可見被告受託
    轉交予戊○○之物品，確實為毒品Ｋ他命無誤。
  (二)被告右揭犯罪事實，業據證人戊○○於本院調查時證述：當天伊在ＰＵＢ內，先
    以二百五十元，跟自稱「小杰」的男子，買一顆搖頭丸，後來又以二百元，跟「
    小杰」買一顆Ｋ他命，伊已經把錢交給「小杰」，但「小杰」說他身上沒有Ｋ他
    命，叫伊到電梯外面等，他會叫人拿Ｋ他命給伊，後來伊在電梯外面等，有一個
    人過來問伊名字，叫伊到電梯裡面，那個人直接將握在手中的Ｋ他命交給伊，Ｋ
    他命沒有包裝，警察隨即在電梯內查獲等語明確（見本院卷第四七、四八頁），
    核與證人即查獲警員陳政熙於本院調查時結稱：「我們在滾石ＰＵＢ十六樓電梯
    門前先看到丙○○一手緊握，一手張開，行跡可疑，所以他與戊○○進電梯後，
    我與王飛堂就跟著進去，後來我們看到丙○○將手中的東西交給戊○○，換戊○○的手緊握，我們就表明身分，我控制丙○○，王飛堂詢問戊○○手中是何物，
    戊○○一直不將手張開並且反抗，直到一樓電梯門打開時，戊○○仍在反抗，我
    與王飛堂就共同制伏戊○○，並在他手中起獲Ｋ他命一顆，之後又在褲子右邊口
    袋起獲半顆ＭＤＭＡ」等語相符（見本院卷第三七頁）。至於證人戊○○於本院
    審理時，雖改稱：Ｋ他命好像有用紙包著，當天被告交給伊Ｋ他命的時候，沒有
    跟伊講什麼話直接交給伊，好像沒有再確認身分云云，然此或因其於審理期日陳
    述時，距離案發時間已相隔近一年，記憶稍有模糊所致，自應以其於本院調查時
    所為之證詞較為可信。
  (三)雖被告以前詞置辯，並舉甲○○、乙○○為證，惟：
  1.被告於警詢時供稱：「我跳完舞要回家時一位綽號『阿偉』的朋友在電梯前叫我
    坐電梯時拿一顆Ｋ他命給戊○○，我答應後，『阿偉』就拿一顆Ｋ他命給我，我
    等進入電梯後就將Ｋ他命交給戊○○」、「（你為何會知道『阿偉』在販毒？）
    因我今天向他買過所以才認識他」、「（你今日於何時進入滾石ＰＵＣ跳舞？共
    幾人？）於今日零時五十分進入。只有我一人」、「（你今日是否有服用毒品搖
    頭丸？於何時？何地？共幾次？）有。於一時許。在滾石ＰＵＢ舞台旁服用。服
    用一次」、「（你如何服用毒品搖頭丸？）吞食服用」、「（你毒品來源為何？
    向誰購買？數量為何？價錢為何？）是向綽號『阿偉』的男子購買的。一顆搖頭
    丸。新台幣二百五十元」等語（見偵卷第四、五頁）；於偵訊時供稱：「（何時
    起吸用毒品？）九十二年二月二十三日開始在ＰＵＢ店的舞台吸用毒品搖頭丸一
    次」、「（為何將愷他命交給戊○○？）是綽號阿偉之藥頭叫我轉交給戊○○，
    因為戊○○向阿偉買一顆Ｋ他命（筆錄誤植為搖頭丸），因我急著要回家，阿偉
    叫我拿給他，我就將毒品拿給顏某」等語（見偵卷第二八、二九頁）。被告前揭
    辯詞，顯與其於警詢及偵查中所為之供述不符。
  2.被告為警查獲後，經警採尿送驗結果，呈ＭＤＡ陽性反應，有中山醫學大學附設
    醫院藥物濫用檢測中心出具之尿液檢驗報告附卷可憑（見本院卷第一二一頁），
    足見被告於為警查獲前，確有施用毒品之事實，與被告於警詢、偵查時所述向「
    阿偉」購毒施用之情吻合。
  3.證人甲○○、乙○○於本院審理時，雖均證稱：當天伊等有與被告同往「滾石Ｐ
    ＵＢ」云云，其中證人乙○○更證述：伊陪同被告離開的時候，在收票口遇到被
    告認識的人，對方把東西交到被告手中，用半威脅的口氣叫被告轉交給電梯裡面
    的人云云，而被告亦提出其與甲○○、乙○○之通聯紀錄為證。然因被告於警詢
    時，已明確表示當天其係獨自一人前往「滾石ＰＵＢ」，且關於當天被告與甲○○、乙○○三人相約之順序、前往「滾石ＰＵＢ」所乘坐之交通工具等，證人甲○○於本院九十二年七月二日調查時係證述：「我先開車過去乙○○家載他，再
    過去丙○○家載他：：當天是開深綠色的賓士車」云云（見本院卷第七六頁），
    與同日證人乙○○所證稱：「我在晚上八、九點左右與甲○○到豐原撞球，晚上
    十一點多我們才過去丙○○家找丙○○」、「甲○○他開黑色賓士」云云不合（
    見本院卷第七七頁）。雖證人乙○○於同日辯護人補充詢問時，改口稱：甲○○
    的車子是墨綠色云云（見本院卷第七八頁），惟證人甲○○、乙○○於本院九十
    三年二月十七日審理時，竟均同稱：當天是開甲○○「深藍色」賓士車前往「滾
    石ＰＵＢ」等語（見本院卷第一五六、一六○頁），與其二人前揭所述之顏色顯
    相矛盾，則其二人於案發當日是否確實在場，實值可疑。另被告當日既係偕同甲○○、乙○○進入「滾石ＰＵＢ」，倘被告本身並無代為轉交毒品之意願，以其
    等人數、年齡、體型而論，被告何須懼於「阿偉」威脅口吻，進而依令轉交不知
    名之物，且甲○○、乙○○既見被告受人威脅，焉有置身事外不聞不問之理，凡
    此均與常情有違。況縱認甲○○、乙○○所述屬實，然被告既確實有受託轉交毒
    品之行為，自無解於轉讓毒品刑責之成立。
  (四)綜上所述，被告所辯不足為採。此外，復有前開Ｋ他命一顆扣案可資佐證，事證
    明確，被告犯行堪以認定。至於選任辯護人雖聲請將警詢錄音帶送鑑定，用以明
    瞭是否有錄音中斷之情形，惟按刑事訴訟法第一百條之二雖有準用同法第一百條
    之一第一項之規定，即司法警察（官）詢問犯罪嫌疑人，除有急迫情況且經記明
    筆錄者外，應全程連續錄音；必要時，並應全程連續錄影。然考其立法目的，在
    於建立詢問筆錄之公信力，並擔保詢問程序之合法正當；亦即在於擔保被告對於
    詢問之陳述，係出於自由意思及筆錄所載內容與其陳述相符。如被告之陳述係屬
    自白，並基於自由意思而非出於不正之方法，且其自白之陳述與事實相符，縱令
    對其詢問時未經全程連續錄音或錄影，致詢問程序稍嫌微疵，仍難謂其自白之筆
    錄，無證據能力（最高法院九十二年台上字第二九一○號判決意旨參照）。本件
    被告並未指出其於警詢時所為之供述，係出於強暴、脅迫或其他不正方法，且經
    本院當庭勘驗偵訊錄音帶之結果（見本院卷第七九頁），顯示被告在偵訊中的確
    有向檢察官供稱「我有施用搖頭丸，當天是第一次施用」、「在ＰＵＢ內施用」
    、「因為戊○○向阿偉買一顆Ｋ他命（筆錄誤植為搖頭丸），我急著要回家，阿
    偉叫我拿給他」、「（你既然知道戊○○向阿偉買Ｋ他命，為何要拿給他？）因
    為我急著要回家，阿偉叫我順便拿給戊○○」等語。被告於偵訊時所為之供述與
    其於警詢時所為之陳述一致，堪認被告警詢時所為之自白係出於自由意志，且經
    本院調查其他事證之結果，被告警詢自白與事實相符，則警詢錄音帶縱有未全程
    連續錄音之瑕疵，揆諸前開說明，亦非不具證據能力，且本院基於右揭理由，已
    足認定被告犯罪事實，此部分核無送鑑定調查之必要，併予敘明。
三、查被告行為後，毒品危害防制條例雖於九十二年七月九日修正，並自九十三年一
    月九日起施行生效。惟該條例關於轉讓第三級毒品之處罰，於修正前、後之規定
    並無不同，且本件被告所轉讓之毒品數量，尚未達修正後該條例第八條第六項所
    規定之加重標準，從而不生行為後法律有變更之問題，自無庸依刑法第二條第一
    項規定予以比較新舊法之適用，附此敘明。
四、按所謂「販賣」毒品，係指以營利之意思，販入或賣出毒品，二者有其一或兼有
    之行為；而所謂「轉讓」毒品，並不限於無償轉讓，倘非基於營利之意圖，縱以
    購入原價或低於原價有償轉讓予他人，亦屬轉讓毒品（最高法院九十二年台上字
    第三八三七號判決意旨參照）。本件檢警並未實際查獲「阿偉」該人，致未能查
    明「阿偉」究係基於營利或非營利（如供己施用）之意圖購入毒品及購入價格等
    事證，進而無從探悉「阿偉」究係以高於、等於或低於購入原價之價格，提供毒
    品予戊○○。因「阿偉」與被告間為共同正犯關係（詳後述），「阿偉」所成立
    之罪名牽涉被告刑責，依現有卷證資料既不能證明「阿偉」有藉提供毒品從中牟
    利之事實，依罪疑有利被告原則，自應認定「阿偉」有償提供毒品予戊○○之行
    為，僅構成轉讓毒品罪。
五、被告明知「阿偉」交付Ｋ他命予戊○○之目的，在於轉讓供戊○○施用，仍依「
    阿偉」委託，將Ｋ他命轉交戊○○，核其所為，係犯毒品危害防制條例第八條第
    三項之轉讓第三級毒品罪。被告與綽號「阿偉」不詳姓名年籍之成年男子間，就
    右揭犯行，有犯意聯絡及行為分擔，均為共同正犯。起訴書認被告所為係犯同條
    例第四條第三項之販賣第三級毒品罪嫌，容有未洽，已如前述。又所謂「運輸」
    毒品，係指轉運輸送毒品，亦即由一地轉運輸送另一地（最高法院九十二年台上
    字第一二八八號判決意旨參照）。本件被告自「阿偉」處收受Ｋ他命後轉交予戊○○，其行為地點均在前述「滾石ＰＵＢ」內，並無從甲地移轉至乙地之情形，
    揆諸上揭說明，被告行為顯與運輸毒品之構成要件有間。公訴人於本院審理論告
    時，認被告所為係犯同條例第四條第三項之運輸第三級毒品罪嫌，亦有未合，然
    販賣、運輸與轉讓毒品三者間，持有及交付毒品之社會基本事實係屬相同，本院
    自得予以審理，並變更起訴法條。爰審酌被告犯罪之動機、目的、手段，及其於
    事證明確之情形下，猶推諉卸責，重複聲請已調查過之證人，延滯訴訟，浪費司
    法資源，顯然欠缺悔過之具體表現，惟念其所轉讓之毒品數量甚微，對社會治安
    所生損害非鉅等一切情狀，量處如主文所示之刑，並諭知有期徒刑易科罰金及罰
    金易服勞役之折算標準。另扣案之Ｋ他命一顆（淨重：零點二六公克），依同條
    例第十八條第一項中段「查獲之第三、四級毒品：：無正當理由而擅自持有者，
    均沒入銷燬之」規定，應由查獲機關逕為沒入銷燬，爰不予宣告沒收銷燬。
據上論斷，應依刑事訴訟法第二百九十九條第一項前段、第三百條，毒品危害防制條
例八條第三項，刑法第十一條前段、第二十八條、第四十一條第一項前段、第四十二
條第二項，罰金罰鍰提高標準條例第二條，判決如主文。
本案經檢察官丁○○到庭執行職務。
中      華      民      國      九十三    年      三      月    十二    日
                                臺灣臺中地方法院刑事第四庭
                                    審判長法  官  張  靜  琪
                                          法  官  王  世  華
                                          法  官  羅  智  文
右正本證明與原本無異。
如不服本判決，應於判決送達後十日內向本院提出上訴狀，上訴於臺灣高等法院臺中
分院( 須附繕本 )。
                                          書記官
中      華      民      國      九十三    年      三      月    十七    日
附錄論罪科刑法條
毒品危害防制條例第八條第三項
轉讓第三級毒品者，處三年以下有期徒刑，得併科新臺幣三十萬元以下罰金。
